【裁判字號】    91,易,532
【裁判日期】    920422
【裁判案由】    業務過失傷害
【裁判全文】
臺灣士林地方法院刑事判決                          九十一年度易字第五三二號
    公  訴  人  臺灣士林地方法院檢察署檢察官
    被      告  乙○○
右列被告因業務過失傷害案件，經檢察官提起公訴（九十一年度調偵字第三一號），
本院判決如左：
    主  文
乙○○從事業務之人，因業務上之過失傷害人致重傷，處有期徒刑壹年。
    事  實
一、乙○○於明勝貨櫃通運股份有限公司擔任聯結車司機，為從事駕駛業務之人，於
    民國九十年二月二十日晚間，駕駛車牌號碼ＫＵ─九五二號營業用半聯結車停放
    於台北縣汐止市○○路○段東亞貨櫃前之際，本應注意該處乃茄冬路延伸之處，
    屬於道路，不得將車輛停放在該顯有妨害他車通行之處所，依當時情形，亦無不
    能注意之情事，竟仍貿然將車輛停放在該屬於車道顯有妨害他車通行之處所，復
    熄火未開警示燈（或設置其他警告標誌），致使丁○○於當日深夜二十三時五十
    分許騎乘ＰＯＥ─五七一號機車沿茄冬路之車道直行行經上址時，閃避不及，撞
    及前開營業用半聯結車，人車倒地，受有全身多處挫傷、脊椎損傷之傷害，復因
    傷呈植物人之昏迷狀態，短期內無法恢復，而受有重傷害。
二、案經代行告訴人丙○○（被害人丁○○之父）訴由台北縣警察局汐止分局報告偵
    辦。
    理  由
一、訊據被告乙○○坦承於上揭時、地將所駕駛之半聯結車停放該處致被害人丁○○
    騎乘之機車撞及，被害人因而倒地受傷之事實，惟否認有何過失傷害犯行，辯稱
    被告係將聯結車停放在貨櫃場出入口之貨櫃旁，並未佔用車道，被告應無過失云
    云。經查，被告於上揭時、地將聯結車熄火停車之事實，業據被告自白在卷，復
    有臺北縣警察局汐止分局長安派出所之道路交通事故調查報告表一份及現場照片
    六幀在卷可稽，而據本案處理員警甲○○到庭證稱：員警到達現場時，該處是保
    留現場，被告的聯結車並未移動過等語（見九十二年一月八日訊問筆錄），顯見
    本件道路交通事故調查報告表上所繪之事故現場圖應符合事實，據此，依事故現
    場圖所示，被告停車位置之路面雖未有標線，惟依茄冬路之道路向前延伸，被告
    停車之位置顯然是在道路上，是則，被告夜間將汽車停放在汽車通行之道路上，
    該處乃妨害他車通行之處所之事實，應堪認定，被告上揭所辯已不足採之，而檢
    察官認被告係違規併排停車，亦有未洽。又被害人丁○○因本件車禍受有全身多
    處挫傷、脊椎損傷之傷害，迄今猶呈植物人之昏迷狀態，有長庚紀念醫院九十年
    二月二十二日診斷證明書一紙及國軍基隆醫院九十一年五月二十九日（九一）濟
    字第一二九九號函一紙附卷可稽，被害人之身體因為本件車禍顯已受重大難治之
    傷害，核與刑法第十條第二項第六款所定「重傷害」要件相符，被害人因此受有
    重傷害乙節，亦堪認定。按汽車停車時，顯有妨害他車通行之處所，不得停車，
    道路交通安全規則第一百十二條第一項第九款定有明文，被告停車時，自應注意
    其停放於屬於車道之處所，已妨害他車通行，再者，被告既於夜間將聯結車熄火
    停放在妨害他車通行之處所，其前行為所為復產生往來汽車之危險，其自應注意
    設置警示燈或其他警告標誌，且當時復顯無不能注意之情事，詎其竟疏於注意而
    貿然熄火將聯結車停放於妨害他車通行之處所，致被害人沿茄冬路之車道直行行
    駛至肇事處，未能發現被告聯結車而發生撞及，使被害人受傷，被告顯有過失，
    本件車禍經送鑑定結果，認被告「夜間停車佔用車道，且熄火未開警示燈影響行
    車安全為肇事原因」，再送覆議結果，亦為相同之認定，此有台灣省台北縣區車
    輛行車事故鑑定委員會九十年九月五日北鑑字第九０一八三九號鑑定意見書、台
    灣省車輛行車事故覆議鑑定委員會九十一年五月八日府覆議字第九一０五二０號
    附覆議意見書各一件附卷可稽，核與本院上開認定之意見相同（又被告自七十九
    年八月三日起即領有職業聯結車駕駛執照，此經交通部公路總局臺北區監理所九
    十二年三月十三日北監駕字第０九二０００五二三九號函在卷可按，是鑑定意見
    認被告越級駕駛乙節，尚有違誤，併予敘明）。本件雖被害人未減速慢行且注意
    車前狀況亦與有過失，然不能因其與有過失減免被告罪責。被告之過失駕駛行為
    ，核與被害人之受傷間，具有相當因果關係。本件事證明確，被告過失犯行洵堪
    認定，應予依法論科。
二、被告於行為時為明勝貨櫃通運股份有限公司之司機，為從事業務之人，所為所為
    係犯刑法第二百八十四條第二項後段之業務過失致重傷害罪。又本件車禍後被告
    在現場隨即向員警表明為肇事者，並未逃避接受裁判，此經證人即員警甲○○到
    庭證稱明確（見本院九十二年一月八日訊問筆錄），核與自首要件相不符，應依
    法減輕其刑。爰審酌被告於夜間率爾違規停放大型之半聯結車於顯然妨害他車通
    行之處所，且未開警示燈或設置任何警告標誌，造成往來行駛車輛之高度潛在危
    險，致生本件車禍，過失情節嚴重，惟被害人亦有過失，而被害人正值壯年，原
    有美好前程，因為本件車禍病變成為植物人，造成被害人及其家屬之損害鉅大，
    且事發迄今歷經（基隆市信義區公所）調解、偵、審達二年，被告迭經檢察官及
    本院傳拘無著，復遭本院通緝始到案等一切情狀，量處如主文所示之刑。
據上論斷，應依刑事訴訟法第二百九十九條第一項前段、刑法第二百八十四條第二項
後段、第六十二條前段、罰金罰鍰提高標準條例第一條前段，判決如主文。
本案經檢察官張惠菁到庭執行職務
中      華      民      國    九十二    年      四      月    二十二    日
                                臺灣士林地方法院刑事第二庭
                                    法  官  王  梅  英
右正本證明與原本無異。
如不服本判決，應於判決送達後十日內，向本院提出上訴狀。
          書記官  朱  曉  群
中      華      民      國    九十二    年      四      月    二十二    日
附錄本判決論罪科刑依據之法條：
刑法第二百八十四條第二項後段
從事業務之人，因業務上之過失傷害人者，處一年以下有期徒刑、拘役或一千元以下
罰金，致重傷者，處三年以下有期徒刑、拘役或二千元以下罰金。


司法院資訊處製作；財團法人民間司法改革基金會備份。
